Inventaris van archieven van het ministerie van Defensie (en de taakvoorganger ministerie van Oorlog), deel 1, (1898) 1945-1996
Nationaal Archief, Den Haag
- Krijgsmachtonderdeel Koninklijke Landmacht
  - Korps Mobiele Colonne
    In 1989 komt er een besluit met nieuwe regels voor het KMC in verband met de reorganisatie van de rampenbestrijding. De minister van Binnenlandse Zaken bevordert de deelname van het KMC aan oefeningen van bij de rampenbestrijding betrokken diensten. Het takenpakket en de werkwijze van het KMC wordt tot de opheffing op 1 maart 1993 geregeld in de gemeenschappelijke beschikkingen van de ministers van Binnenlandse Zaken, Defensie en Volksgezondheid. In september 1991 wordt beslist dat het Korps Mobiele Colonnes met ingang van 1 januari 1993 wordt opgeheven.
    - Organisatie
      - Verklaringen van vernietiging van archiefbescheiden, 1955-1992; 1278-1280; 1 pak en 2 omslagen
        - Map I 1955-1959, 1278
        - Map II 1968-1970, 1279; 1 pak
        - Map III 1988-1992, 1280
      - Het opstellen van richtlijnen inzake de bevordering van dienstplichtigen, 1957-1960; 1281; 1 omslag
      - Het opstellen van het Handboek Personeelszaken in Oorlogstijd, 1963; 1282; 1 omslag
      - Het vaststellen van de organisatie, 1968-1969; 1283-1284; 1 omslag en 1 pak
        - Map I 1968, 1283; 1 pak
        - Map II 1969, 1284; 1 omslag
      - Het opstellen van jaarverslagen, 1970-1979; 1285; 1 pak
      - Notulen en agenda's van de stafvergaderingen, 1975-1978; 1286; 1 omslag
      - Notulen en agenda's van de Ambtelijke Werkcommissie Uitvoeringsmogelijkheden C.V.-plan, 1979-1980; 1287; 1 pak
      - Het reorganiseren van de organisatie, 1980-1984; 1288-1293; 1 omslag en 5 pakken
        - Map I 1980-1984, 1288; 1 omslag
        - Map II 1980-1984, 1289
        - Map III 1981-1983, 1290
        - Map IV 1981-1984, 1291
        - Map V 1982-1984, 1292
        - Map VI 1983, 1293
      - Het rapporteren inzake de operationele inzetbaarheid, 1986-1991; 1294; 1 omslag
    - Taakuitoefening
      - Het opstellen van richtlijnen inzake de opleiding Reserve-Officieren Reddingsdienst voor de Militaire Colonne School, 1955-1956; 1295; 1 omslag
      - Het opstellen van het rapport Opleidingsaanwijzingen voor de Herscholing, 1969; 1296; 1 omslag
      - Het opstellen van Vaste Orders, 1970-1985; 1297-1300; 4 pakken
        - Map I 1970, 1974-1977, 1297
        - Map II 1978-1983, 1298
        - Map III 1978-1983, 1299
        - Map IV 1985, 1300
      - Het opstellen van diverse operationele instructies, 1971-1979; 1301; 1 pak
      - Het opstellen van voorschriften inzake de verschillende opleidingen en bijbehorende oefeningen, 1969-1971; 1302-1304; 3 pakken
        - Map I 1969-1971, 1302
        - Map II 1971, 1303
        - Map III 1971, 1304; 1 pak
      - Het opstellen van taakomschrijvingen, in het bijzonder voor OTAS, 1975-1984; 1305-1308; 1 pak en 3 omslagen
        - Map I 1975-1979, 1305; 1 omslag
        - Map II 1977-1979, 1306; 1 pak
        - Map III 1980-1981, 1307; 1 omslag
        - Map IV 1983-1984, 1308; 1 omslag
      - Het opstellen van Korpsorders, 1976-1992; 1309-1318; 2 omslagen en 8 pakken
        - Map I 1976-1980, 1309
        - Map II 1981, 1310
        - Map III 1982-1983, 1311
        - Map IV 1987, 1312
        - Map V 1987-1988, 1313
        - Map VI 1988, 1314
        - Map VII 1989, 1315; 1 omslag
        - Map VIII 1990, 1316
        - Map IX 1991, 1317
        - Map X 1992, 1318; 1 omslag
      - Het opstellen van dagorders, deelnemerslijsten en oefeningen in het kader van het opleidingscentrum, 1977-1979; 1319-1321; 3 pakken
        - Map I 1977, 1319
        - Map II 1978, 1320
        - Map III 1979, 1321
      - Het opstellen van diverse orders inzake de legerplaats Crailo, 1977-1984; 1322; 1 omslag
      - Het rapporteren inzake de oefening Tele-Mobilo, 1983; 1323; 1 omslag
      - Het opstellen van verslagen van onder andere de oefeningen van de Mobiele Colonne en de Ziekenautocompagnie, 1968, 1986-1991; 1324-1326; 3 pakken
        - Map I 1968, 1324; 1 pak
        - Map II 1986-1989, 1325
        - Map III 1989-1991, 1326